臺灣士林地方法院民事判決
110年度訴字第947號
原      告  洪何玉愛
訴訟代理人  梁乃文律師
複  代理人  王平成律師
被      告  鄞淑滿  
訴訟代理人  蔡宗隆律師
上列當事人間請求拆屋還地事件，本院於民國111年7月7日言詞
辯論終結，判決如下：
    主  文
被告應將占有臺北市○○區○○段○○段○○○地號土地如附圖一編號Ａ１
所示（面積三點六０平方公尺）之陽臺拆除，並將該占有土地返
還予原告及全體共有人。
被告應給付原告新臺幣壹萬陸仟捌佰柒拾參元，及自民國一一一
年三月九日起至清償日止，按週年利率百分之五計算之利息。
被告應自民國一一一年四月一日起至返還第一項占有土地之日止
，按月於每月末日給付原告新臺幣貳佰肆拾柒元，及各自次月1
日起至清償日止，按週年利率百分之五計算之利息。
原告其餘之訴駁回。
訴訟費用由被告負擔百分之九十五，餘由原告負擔。
本判決第一項，於原告以新臺幣貳拾陸萬元為被告供擔保後，得
假執行；但被告如以新臺幣柒拾捌萬元為原告預供擔保，得免為
假執行。
本判決第二項，於原告以新臺幣伍仟柒佰元為被告供擔保後，得
假執行；但被告如以新臺幣壹萬陸仟捌佰柒拾參元為原告預供擔
保，得免為假執行。
本判決第三項，於原告按月以新臺幣捌拾貳元為被告供擔保後，
得假執行；但被告如按月以新臺幣貳佰肆拾柒元為原告預供擔保
，得免為假執行。
原告其餘假執行之聲請駁回。
    事  實  及  理  由
壹、程序事項
　　按訴狀送達後，原告不得將原訴變更或追加他訴，但請求之
    基礎事實同一、擴張或減縮應受判決事項之聲明者，不在此
    限，民事訴訟法第255條第1項第2、3款分別定有明文。查原
    告起訴聲明為：被告應將未經原告同意，在原告所有坐落臺
    北市○○區○○段○○段000地號土地（下稱系爭土地）上，埋設
    豎立支撐被告2樓屋體之鋼骨拆除，將土地返還原告（見本
    院士林簡易110年度士補字第14號（下稱士補卷）第8至10頁
    ）。嗣於民國110年10月7日以言詞更正聲明為：被告應將未
    經原告同意，在原告所有系爭土地上，埋設豎立支撐被告2
    樓屋體之鋼骨拆除，將土地返還原告及其土地共有人（見本
    院卷第61頁）；於110年11月15日具狀擴張聲明為：（一）
    請求拆除被告地上2樓違章建築物陽台及拆除支撐被告2樓之
    鋼骨並返還土地給全體共有人。（二）請命臺北市士林地政
    事務所撤銷本案違建陽台補登登記（見本院卷第94頁）；於
    110年12月7日以言詞補充聲明為：被告應將如臺北市士林地
    政事務所110年5月4日土地複丈成果圖（即士補卷第80頁，
    下稱附圖三）編號A所示占用系爭土地部份面積8.11平方公
    尺違章建築陽台及支撐該2樓之鋼骨，並將占有土地返還給
    原告及全體共有人。上開聲明第二項撤銷違建陽台補登登記
    部份撤回（見本院卷第126頁）；於111年3月27日具狀追加
    民法第179條為訴訟標的聲明請求為：（一）被告應將如附
    圖三編號A所示占用系爭土地面積8.11平方公尺違章建築陽
    台及支撐該2樓之鋼骨拆除，並將占有土地返還予原告及全
    體共有人。（二）被告應給付原告新臺幣（下同）60,174元
    ，及自追加訴之聲明狀繕本送達翌日起至清償日止，按週年
    利率百分之五計算之利息。（三）被告並應自111年4月1日
    起至返還第一項占有土地之日止，按月於每月末日給付原告
    993元，及各自次月1日起至清償日止，按週年利率百分之五
    計算之利息。（四）願供擔保請准宣告假執行（見本院卷第
    184至186頁）。最終於111年6月16日具狀就請求拆除面積及
    給付金額變更如後述原告訴之聲明欄所示（見本院卷第302
    、303頁）。經核，原告所為上開變更及追加之基礎事實相
    同，與上揭規定相符，應予准許。
貳、實體事項
一、原告主張：原告與被告分別為門牌號碼臺北市○○區○○街0巷0
    弄0號1樓、2樓房屋之所有人（下分稱1樓房屋、2樓房屋）
    ，並為上開房屋坐落之系爭土地共有人，應有部分各4分之1
    。被告未經土地全體共有人同意，逕將2樓房屋之陽台違法
    外推（下稱系爭陽台），並架設鋼骨緊密貼合於1樓房屋圍
    牆（下稱系爭鋼骨）用以支撐，除不合於建築安全法規外，
    更造成1樓房屋牆壁因承壓而有傾倒坍塌、損壞之危險，侵
    害原告及系爭土地共有人之權利並已危害公共安全，實有除
    去之必要，且系爭陽台係被告於93年間購入2樓房屋後故意
    增建，無民法第796條、第796條之1規定適用之餘地，爰依
    民法第767條第1項前段及中段、第821條規定，請求被告拆
    除系爭陽台及鋼骨並返還占用之土地。又被告以系爭陽台無
    權占用系爭土地3.6平方公尺，應依民法第179條規定給付相
    當於租金之利益，而系爭土地坐落於住宅區，鄰近捷運唭哩
    岸站約步行10分鐘，大眾運輸系統便捷，生活機能十分完善
    ，屬出租經濟價值甚高之地區，爰請求以系爭土地申報地價
    年息10％為計算標準。並聲明：(一)被告應將如臺北市士林
    地政事務所111年4月8日土地複丈成果圖（即本院卷第220頁
    ，下稱附圖一）編號A1所示占用系爭土地部分面積3.6平方
    公尺違章建築陽台及支撐該2樓之鋼骨拆除，並將占有土地
    返還予原告及全體共有人。(二)被告應給付原告26,711元，
    及自追加訴之聲明狀繕本送達翌日起至清償日止，按週年利
    率百分之5計算之利息。(三)被告並應自111年4月1日起至返
    還第一項占有土地之日止，按月於每月末日給付原告441元
    ，及各自次月1日起至清償日止，按週年利率百分之5計算之
    利息。(四)原告願供擔保，請准宣告假執行
二、被告則以：
(一)被告於93年10月13日向訴外人陳志明購買2樓房屋時即有系
    爭陽台及系爭鋼骨存在，陳志明為系爭土地共有人，其於行
    使有利益之範圍設置支撐2樓房屋及其上3、4樓房屋之系爭
    鋼骨，無侵害其他共有人之權益，並為保全系爭土地之保存
    行為，顯已得其他共有人之同意，且保存行為共有人本得單
    獨為之，被告自承受陳志明之上開權益。況依臺北市士林地
    政事務所複丈日期111年4月18日土地複丈成果圖（即本院卷
    第248頁，下稱附圖二）所示，系爭鋼骨面積0.06平方公尺
    ，坐落於臺北市○○區○○段○○段000地號（下稱461地號）之國
    有土地上，系爭陽台亦有大部分範圍位於461地號土地上（
    即陽台全部範圍扣除附圖一編號A1、A2所示部分），原告既
    非461號土地之所有人，無從依民法第第767條第1項前段及
    中段、第821條規定請求拆除系爭鋼骨及系爭陽台範圍位於4
    61地號土地之部分。
(二)依2樓房屋之建物所有權狀所載，附屬建物陽台面積為8.01
    平方公尺（見本院卷第174頁），與附圖一編號A1、A2所示
    部分面積合計8.11平方公尺（計算式：3.6＋4.51＝8.11）大
    致相同，被告顯非因故意或重大過失逾越地界，況原告早於
    89年7月間即知占用情事，卻遲至110年1月25日始對被告主
    張權利，依民法第796條規定即不得再請求被告移除或變更
    。若鈞院認被告雖非故意仍有重大過失時，考量鄰近土地間
    並無肉眼可見之實際界線，被告顯難在購買時確認系爭陽台
    有無越界，且系爭陽台僅越界3.6平方公尺，一般人更難察
    覺越界情事，倘要求被告移除或拆除，除將額外支出大筆拆
    除費用外，亦難保證不會影響整棟大樓建築結構，且拆除之
    噪音及震動等亦將造成周遭鄰居困擾，導致社會成本增加甚
    鉅。況系爭陽台增建事實至今已有10餘年之久，先前未見原
    告主張其有何利益受損，而越界範圍占房屋或土地均屬極小
    比例，縱有侵害原告利益亦難稱顯著或巨大，請求參酌民法
    第796條之1立法意旨免為移去或變更。
(三)系爭土地附近餐廳眾多，加油站亦不遠，距離醫院大約2公
    里左右，生活機能尚稱完善、商業亦屬一般繁榮，且距離公
    車站約100公尺左右，距離石牌捷運站僅約1公里，交通亦屬
    方便，被告就原告陳報之生活機能、交通狀況與商業繁榮程
    度並不否認。惟系爭陽台既未直接占用系爭土地之地面層，
    其他共有人對於土地之直接使用並未因此受到妨害，遑論原
    告目前實際上將系爭土地占為己用，難謂系爭陽台越界對原
    告有何損害，倘鈞院認原告得請求相當於租金之不當得利，
    應依侵害程度及實際影響為適當之調整。並答辯聲明：原告
    之訴駁回。
三、本院之判斷
（一）原告主張：其與被告分別為門牌號碼臺北市○○區○○街0巷0
      弄0號1樓、2樓房屋之所有人，並為上開房屋坐落之系爭
      土地共有人，應有部分各4分之1，被告所有2樓房屋之陽
      台外推即系爭陽台如附圖一編號A1所示（面積3.6平方公
      尺）占用系爭土地上方，並架設位在如附圖二編號A所示
      位置之鋼骨，而該鋼骨位在鄰地同小段461地號土地上等
      情，為被告所不爭執，並有原告提出系爭1號1樓建物、系
      爭1號2樓建物建物登記謄本及系爭土地土地登記謄本、現
      場照片及被告提出之現場照片、臺北市士林地政事務所測
      量日期93年9月16日建物測量成果圖，並有臺北市士林地
      政事務所111年4月11日北市士地測字第1117005793號函及
      所附土地複丈成果圖（即附圖一）、本院111年4月18日現
      場勘驗筆錄、照片、臺北市士林地政事務所111年4月26日
      北市士地測字第1117006266號函及所附土地複丈成果圖（
      即附圖二）等在卷可按（見士補卷第26至32、34頁、本院
      卷第102、110至122、42、218至220、226至242、246至24
      8頁），堪信為真實。原告主張民法第767條第1項前段及
      中段、第821條規定，請求被告拆除系爭陽台及鋼骨並返
      還占用之土地並請求相當於租金之不當得利等情，為被告
      所否認並以上揭情詞置辯，是本件之爭點為1.原告請求被
      告拆除如附圖一編號A1所示（面積3.6平方公尺）部分是
      否有理由？2.原告請求被告拆除如附圖二所示支撐該2樓
      之鋼骨部分是否有理由？3.原告請求被告給付相當於租金
      之不當得利是否有理由？茲判斷論述如下。
（二）原告請求被告拆除如附圖一編號A1所示（面積3.6平方公
      尺）部分有理由，茲判斷論述如下：
　　1.按所有人對於無權占有或侵奪其所有物者，得請求返還之
      ；對於妨害其所有權者，得請求除去之，民法第767條第1
      項定有明文。另按各共有人對於第三人，得就共有物之全
      部為本於所有權之請求。但回復共有物之請求，僅得為共
      有人全體之利益為之，亦為民法第821條所明定。再按各
      共有人按其應有部分，對於共有物之全部雖有使用收益之
      權，惟共有人對共有物之特定部分使用收益，仍須徵得他
      共有人全體之同意，非謂共有人對共有物之全部或任何一
      部有自由使用收益之權利。如共有人不顧他共有人之利益
      ，而就共有物之全部或一部任意使用收益，即屬侵害他共
      有人之權利（最高法院62年台上字第1803號判例要旨參照
      ）。
　　2.經查，原告與被告分別為系爭1號1樓、2樓房屋之所有人
      ，並為上開房屋坐落之系爭土地共有人，應有部分各4分
      之1，被告所有2樓房屋之陽台外推即系爭陽台如附圖一編
      號A1所示（面積3.6平方公尺）占用系爭土地上方等情，
      已認定如上。則被告為系爭土地之共有人，就系爭土地使
      用收益之權，即應按其應有部分而行使，故被告所有之系
      爭房屋占有系爭土地之特定部分，而使用收益系爭土地，
      須徵得其他共有人全體之同意，否則屬侵害他共有人之權
      利。本件被告所有之系爭建物占用系爭土地之特定部分，
      應由被告就其使用收益系爭土地之特定部分經全體共有人
      同意之事實盡舉證之責。
　　3.被告抗辯：被告於93年10月13日向訴外人陳志明購買系爭
      1號2樓房屋時即有系爭陽台及系爭鋼骨存在，陳志明本為
      系爭土地共有人，其於行使有利益之範圍設置支撐2樓房
      屋及其上3、4樓房屋之系爭鋼骨，無侵害其他共有人之權
      益，並為保全系爭土地之保存行為，顯已得其他共有人之
      同意，且保存行為共有人本得單獨為之，被告自承受陳志
      明之上開權益等情，惟依被告所提出臺北市士林地政事務
      所測量日期93年9月16日之建物測量成果圖（見本院卷第4
      2頁），該次建物測量成果圖係依據使用執照602使字第60
      0號轉繪計算，陽台面積為8.01平方公尺，惟經本院囑託
      臺北市士林地政事務所將附圖三編號A部分與上揭建物測
      量成果圖陽台登記部分範圍確有重疊，面積為4.51平方公
      尺，其餘部分使用系爭土地之面積為3.6平方公尺等情，
      亦有臺北市士林地政事務所111年4月11日北市士地測字第
      1117005793號函及所附土地複丈成果圖在卷可按。足見，
      如附圖一編號A1、A2範圍之陽台均非原使用執照所核准建
      造使用之違章建築，而被告抗辯在其前手即訴外人陳志明
      所有之時，已取得其他共有人同意，為系爭土地保存行為
      等情，在被告未提出其他共有人先前同意之證據證明下，
      尚無從僅憑該陽台外觀，即認為被告所為上揭抗辯為可採
      信。是被告抗辯其占有使用系爭土地係有合法權源，已難
      憑採。
　　4.按土地所有人建築房屋非因故意或重大過失逾越地界者，
      鄰地所有人如知其越界而不即提出異議，不得請求移去或
      變更其房屋。但土地所有人對於鄰地因此所受之損害，應
      支付償金。前項情形，鄰地所有人得請求土地所有人，以
      相當之價額購買越界部分之土地及因此形成之畸零地，其
      價額由當事人協議定之；不能協議者，得請求法院以判決
      定之。民法第796條定有明文。又民法第796條所定鄰地所
      有人之忍受義務，係為土地所有人所建房屋之整體，有一
      部分逾越疆界，若予拆除，勢將損及全部建築物之經濟價
      值而設。倘土地所有人所建房屋整體之外，越界加建房屋
      ，則鄰地所有人請求拆除，原無礙於所建房屋之整體，即
      無該條規定之適用（最高法院67年台上字第800號判例意
      旨參照）。次按土地所有人建築房屋逾越地界，鄰地所有
      人請求移去或變更時，法院得斟酌公共利益及當事人利益
      ，免為全部或一部之移去或變更。但土地所有人故意逾越
      地界者，不適用之。前條第1項但書及第2項規定，於前項
      情形準用之，民法第796條之1亦定有明文。經查，本件被
      告雖抗辯：本件被告顯非因故意或重大過失逾越地界，況
      原告早於89年7月間即知占用情事，卻遲至110年1月25日
      始對被告主張權利，依民法第796條規定即不得再請求被
      告移除或變更。若認被告雖非故意仍有重大過失時，亦請
      參酌民法第796條之1立法意旨免為移去或變更。惟本件經
      本院囑託臺北市士林地政事務所將附圖三編號A部分與上
      揭建物測量成果圖陽台登記部分範圍確有重疊，面積為4.
      51平方公尺，其餘部分使用系爭土地之面積為3.6平方公
      尺等情，亦有臺北市士林地政事務所111年4月11日北市士
      地測字第1117005793號函及所附土地複丈成果圖在卷可按
      。足見，如附圖一編號A1、A2範圍之陽台均非原使用執照
      所核准建造使用之違章建築，如附圖一編號A1占用系爭土
      地之陽台部分，應係建築物建成後再行故意增建之違章建
      築，即使系爭如附圖一編號A1占用系爭土地之陽台部分，
      非被告所為，但被告仍必須承繼前手所為，該陽台部分為
      違建之事實及法律責任，並不會因建物所有權之移轉而有
      改變。是依上揭法律意旨本件自無民法第796條或同法第7
      96條之1規定之適用。是被告就此所為之抗辯，尚非可採
      。
　　5.綜上，被告所為舉證無從證明其占有使用系爭土地之特定
      部分業經全體共有人同意，則原告主張如附圖一編號A1占
      用系爭土地之陽台部分為無權占有，並基於民法第767條
      及第821條規定，請求被告拆除系爭建物如附圖一所示編
      號A1部分，並將占用土地返還於原告及共有人全體，自屬
      有據。
（三）原告請求被告拆除如附圖二編號A所示之H型鋼部分並無理
      由，茲判斷論述如下：　
　　1.如附圖二編號A所示之H型鋼部分並非坐落系爭土地上，而
      系坐落系爭土地鄰地即同小段461地號土地上等情，為兩
      造所不爭執，並經本院現場履勘並囑託臺北市士林地政事
      務所現場測量鑑定無誤，亦有本院111年4月18日勘驗筆錄
      、勘驗現場照片及臺北市士林地政事務所111年4月26日北
      市士地測字第1117006266號函及所附土地複丈成果圖（即
      附圖二）等在卷可按（見本院卷第226至248頁）。則原告
      非鄰地461地號所有權人，自無法基於土地所有權人之地
      位請求被告拆除該H型鋼甚明。
　　2.原告主張：系爭鋼骨是密合原告所有1樓圍牆上，利用既
      有原告所有圍牆去進行承壓二樓違法外推陽台，恐造成1
      樓牆壁傾倒、損害之危險等情，為被告所否認（見本院卷
      第303、296頁）。惟依原告所提出現場照片（見士補卷第
      34頁、本院卷第68至70），並參酌被告提出現場照片（見
      本院卷第110至120頁）及本院現場勘驗及勘驗照片（見本
      院卷第226至242頁），以現場該H型鋼固定於地面上雖有
      與現場1樓牆面相鄰接但並無法判斷該H型鋼有如原告主張
      系利用原告所有圍牆去進行承壓等情，是尚難僅此鄰接情
      形即行認定該H型鋼有原告主張妨害原告所有該1樓圍牆所
      有權行使之情形。
　　3.綜上所述，依原告所舉證據經調查結果，尚難認原告主張
      該H型鋼有原告主張妨害原告所有該1樓圍牆所有權行使情
      形為真實，則原告依據民法第767條中段請求被告拆除如
      附圖二編號A所示之H型鋼部分，尚難認有理由。
(四)原告請求被告給付相當於租金之不當得利部分：
    1.按無法律上之原因而受利益，致他人受損害者，應返還其
      利益，民法第179條定有明文。而無權占有他人土地，可
      能獲得相當於租金之利益，為社會通常之觀念（最高法院
      61年台上字第1695號判例意旨參照）。
　　　經查被告無權占有系爭土地，因此受有使用該土地之利益
      ，致原告受有損害，並無法律上之原因，故原告自得請求
      被告返還相當於租金之不當得利。
　　2.次按城市地方房屋之租金，以不超過土地及其建築物申報
      總價年息10%為限，並為地租所準用，為土地法第97條第1
      項、第105條所明定。所謂土地及建築物之總價額，土地
      價額依法定地價，建築物價額依該管直轄市或縣（市）地
      政機關估定之價額；且土地所有權人依土地法所申報之地
      價，為法定地價；在平均地權條例施行區域，則係指土地
      所有權人於地政機關舉辦規定地價或重新規定地價時之公
      告申報期間內自行申報之地價，如土地所有權人未於公告
      期間申報地價者，即以公告地價80% 為其申報地價，土地
      法施行法第25條、土地法第148 條、平均地權條例第16條
      分別定有明文；至所謂年息10 %為限，乃指基地租金之最
      高限額而言，並非必須照申報價額年息10% 計算之，尚須
      斟酌基地之位置、工商繁榮程度、使用人利用基地之經濟
      價值、所受利益、彼等關係及社會感情等情事，以為決定
      。經查系爭土地位於臺北市北投區住宅區內，鄰近臺北捷
      運石牌站、唭哩岸站均約1000公尺步行約需12分，交通便
      利，生活機能良好，有google地圖影本可證（見本院卷第
      308至322頁）。爰審酌系爭土地坐落之位置、交通狀況、
      工商繁榮程度等情，認原告所主張被告應給付原告相當於
      租金之不當得利，應以申報地價7%為適當。
　　3.則原告依不當得利返還請求權請求被告給付原告如附表編
      號一項下所示期間，相當於被告占用系爭土地如附圖一所
      示編號A1部分租金之不當得利，依上揭所示法律意旨計算
      ，共16,873元及自追加訴之聲明狀繕本送達翌日起（即11
      1年3月9日起，送達日期詳見本院卷第184頁上方被告訴訟
      代理人簽名、日期記載）至清償日止，按週年利率百分之
      5計算之利息；及被告應自111年4月1起，按月給付原告24
      7元及各自次月1日起至清償日止，按週年利率百分之5計
      算之利息（計算式詳附表），為有理由，應予准許，逾此
      部分，則屬無據，應予駁回。
四、綜上所述，原告依民法第767、821條及第179條規定，提起
    本件訴訟，於請求：（一）被告應將占有系爭土地如附圖一
    編號A1所示（面積3.60平方公尺）之陽臺拆除，並將該占有
    土地返還予原告及全體共有人；（二）被告應給付原告16,8
    73元，及自111年3月9日起至清償日止，按週年利率5%計算
    之利息；（三）被告應自111年4月1日起至返還第一項占有
    土地之日止，按月於每月末日給付原告247元，及各自次月1
    日起至清償日止，按週年利率5％計算之利息等範圍內，為有
    理由，應予准許，逾此範圍，則無理由，應予駁回。
五、本件原告勝訴部分，原告陳明願供擔保，聲請宣告假執行，
    經核於法無不合，爰酌定相當之擔保金額宣告之。並依職權
    宣告被告得為原告供擔保，免為假執行。至原告敗訴部分，
    其假執行之聲請已失所附麗，應予駁回。
六、本件判決基礎已臻明確，其餘攻防方法及訴訟資料，經本院
    斟酌後，核與判決結果不生影響，不另一一論述。
七、據上論結，原告之訴為一部有理由、一部無理由，依民事訴
    訟法第79條、第390條第2項、第392條，判決如主文。
中　　華　　民　　國　　111 　年　　7 　　月　　29　　日
                  民事第二庭  法  官  方鴻愷
以上正本係照原本作成。
如對本判決上訴，應於判決送達後20日內向本院提出上訴狀，若
委任律師提起上訴者，應一併繳納上訴審裁判費，否則本院得不
命補正逕行駁回上訴。
中　　華　　民　　國　　111 　年　　7 　　月　　29　　日
                              書記官  周彥儒
附表：被告應給付原告相當於租金損害金額計算式：
一、被告自106年4月1日起至110年3月31日止之相當於租金損害
    之總額（計算至小數點以下捨去）：
（一）106年4月1日至106年12月31日（計9月）之相當於租金損
      害：3.6〈占用面積〉×65,200（公告地價）×80％〈申報地價〉
      ×7％〈年息〉×9/12〈占用期間〉×1／4（原告所有系爭土地應有
      部分）＝4,381。
（二）107年1月1日至108年12月31日（計2年）之相當於租金損
      害：3.6〈占用面積〉×58,854（公告地價）×80％〈申報地價〉
      ×7％〈年息〉×2〈占用期間〉×1／4＝5,932。
（三）109年1月1日至110年12月31日（計2年）之相當於租金損
      害：3.6〈占用面積〉×57,747（公告地價）×80％〈申報地價〉
      ×7％〈年息〉×2〈占用期間〉×1／4＝5,820。
（四）111年1月1日至111年3月31日（計3月）之相當於租金損害
      ：3.6〈占用面積〉×58,771（公告地價）×80％〈申報地價〉×7
      ％〈年息〉×3/12〈占用期間〉×1／4＝740。
（五）以上合計：16,873（4,381＋5,932＋5,820＋740＝16,873）。
二、被告自111年4月1日起至返還主文所示第一項占有土地之日
    止，每月相當於租金損害：3.6〈占用面積〉×58,771（公告地
    價）×80％〈申報地價〉×7％〈年息〉÷12×1／4＝247。